臺灣臺南地方法院刑事判決
公　訴　人　臺灣臺南地方法院檢察署檢察官
被　　　告　乙○○
　　　　　　　　　　（現於臺灣臺南看守所羈押中）
上列被告因違反毒品危害防制條例案件，經檢察官提起公訴（九
十四年度毒偵字第一二五六號）及檢察官函請併案審理（九十四
年度毒偵字第一八七六號、九十四年度核退毒偵第七七號），被
告於準備程序就犯罪事實為有罪之陳述，本院合議庭裁定本案由
受命法官獨任行簡式審判程序，判決如下：
    主  文
乙○○連續施用第一級毒品，累犯，處有期徒刑壹年貳月。扣案
第一級毒品海洛因參包（淨重零點貳肆公克）均沒收銷燬之；又
扣案之空包裝袋參只、吸管壹支均沒收之。
    事  實
一、乙○○前於民國（下同）九十二年間，因違反毒品危害防制
    條例案件，經本院於九十二年三月四日以九十二年度訴字第
    九八號刑事判決判處有期徒刑一年確定，又於同年間因違反
    動產擔保交易法案件，經本院於九十二年十月三十一日以九
    十二年度南簡字第一一一七號刑事判決判處有期徒刑三月，
    嗣因撤回上訴而於九十三年一月八日確定，再經本院以九十
    三年聲字第二四三號定應執行刑一年二月，其後於九十四年
    一月十二日因縮短刑期假釋出監，假釋期間付保護管束，甫
    於九十四年一月二十六日保護管束期滿，以執行完畢論。
二、乙○○曾於九十一年間，因違反毒品危害防制條例案件，經
    本院於九十一年十二月二十二日以九十一年度毒聲字第二一
    九一號裁定令入戒治處所施以強制戒治，於九十二年十二月
    二十一日執行完畢釋放。
三、詎乙○○猶不知戒除毒癮，於上開強制戒治執行完畢釋放後
    五年內，明知海洛因係毒品危害防制條例第二條第二項第一
    款所明定之第一級毒品，不得持有及施用，竟基於施用第一
    級毒品海洛因之概括犯意，自九十四年三月中旬之某時起，
    迄至同年十月十一日止，連續在其位於臺南縣永康市○○路
    三五三號租屋處、臺南市公十一停車場旁公園廁所內、臺南
    市○○路五九九號前之車號六八一七-FX號自小客車內、臺
    南縣永康市「家樂福」賣場廁所內等處，將第一級毒品海洛
    因以捲菸或摻入礦泉水再以針筒注射之方式施用多次。嗣於
    九十四年五月十二日下午十五時三十分許，在臺南市○○區
    ○○街一四六巷十八號前，因持有第一級毒品海洛因一包（
    淨重零點一二公克、空包裝袋重零點二九公克），為警查獲
    ，並經乙○○同意採集尿液送驗，檢驗結果呈嗎啡陽性反應
    ；復於九十四年六月二日凌晨零時三十五分許，在臺南市○
    ○路五九九號前之車號六八一七-FX號自小客車內，因形跡
    可疑為警盤查，當場起出吸管一支，並經其同意採集尿液送
    驗，檢驗結果呈嗎啡陽性反應；另於九十四年七月二十一日
    下午十六時三十分許，在臺南縣永康市○○街三四巷七四號
    前，因持有第一級毒品海洛因二包（淨重計零點一二公克、
    空包裝重零點七一公克），為警盤查，經其同意採集尿液檢
    驗結果呈嗎啡陽性反應而查獲上情；並先後扣得上開第一級
    毒品海洛因三包（淨重共零點二四公克）、空包裝袋三只及
    吸管一支。
四、案經臺南市警察局第一分局報告臺灣臺南地方法院檢察署檢
    察官偵查起訴，以及臺南市警察局第四分局、第六分局報告
    臺灣臺南地方法院檢察署檢察官偵查後移送併辦。
    理  由
一、本件被告乙○○所犯為死刑、無期徒刑或最輕本刑為三年以
    上有期徒刑以外之罪，其於準備程序中就被訴事實為有罪之
    陳述，經法官告知簡式審判程序之旨，並聽取公訴人之意見
    後，爰依刑事訴訟法第二百七十三條之一第一項規定，裁定
    由受命法官獨任進行簡式審判程序，合先敘明。
二、上開事實，有下列事證可資證明：
  (一)被告乙○○於警詢、偵查中暨本院準備程序及審理時均對前
    開犯罪事實均坦承不諱。
  (二)又查，被告先後於九十四年五月十二日、同年六月二日、同
    年七月二十一日，共計三次為警查獲時，將所採集之尿液送
    驗，先以酵素免疫分析法（EIA）進行篩檢，再以氣相層析
    質譜儀（GC/MS）確認結果，均呈嗎啡陽性反應，此有臺南
    市警察局第一分局送驗尿液年籍對照表、臺南市警察局第一
    分局查獲毒品案件尿液檢體委外送驗紀錄表、臺南市警察局
    第四分局、第六分局偵辦毒品危害防制條例案送驗尿液年籍
    對照表、長榮大學九十四年五月二十五日、同年六月十七日
    、同年八月三日出具之確認報告各一份在卷可稽。按海洛因
    係由嗎啡經化學合成而製得，經注射進入人體後，因代謝而
    分解又生成嗎啡，因此施打海洛因後，由尿液檢驗結果仍為
    嗎啡反應，核屬科學上正常合理現象，併此敘明。
  (三)再查，被告先後於九十四年五月十二日、同年七月二十一日
    為警查獲時，共計起出第一級毒品海洛因三包，經以聯勤二
    ０四廠製造之毒品檢驗盒試劑初步檢驗結果，確呈嗎啡、海
    洛因反應，另送法務部調查局以化學呈色法、氣相層析質譜
    儀分析法鑑驗結果確含有第一級第六項毒品海洛因成分，並
    扣得白粉即海洛因淨重共計零點二四公克、包裝前開白粉之
    空包裝袋三只共計重一公克，此有臺南市警察局第一分局、
    第六分局偵辦毒品危害防制條例毒品初步檢驗報告書、法務
    部調查局九十四年七月五日調科壹字第二００００五六一五
    號鑑定通知書、同年九月二十九日調科壹字第二００００五
    七八八號鑑定通知書各一份附卷可參。
  (四)此外，另有臺南市警察局第四分局、第六分局扣押物品目錄
    表、扣押書、扣押物品清單各一紙、現場照片四幀在卷可按
    。
  綜上各情相互勾稽，足證被告確有施用第一級毒品海洛因之事
  實，因此，被告前開自白核與事實相符，本件事證至臻明確，
  犯行洵堪認定。
三、論罪科刑
  (一)按觀察、勒戒或強制戒治執行完畢後，五年以內再犯毒品危
    害防制條例第十條之罪者，檢察官應依法追訴，同條例第二
    十三條第二項定有明文。查乙○○前於九十一年間，因違反
    毒品危害防制條例案件，經本院於九十一年十二月二十二日
    以九十一年度毒聲字第二一九一號裁定令入戒治處所施以強
    制戒治，於九十二年十二月二十一日執行完畢釋放等情，有
    臺灣高等法院被告全國前案紀錄表及臺灣臺南地方法院檢察
    署刑案資料查註紀錄表各一件在卷可憑，其於強制戒治執行
    完畢後五年內再犯本件施用第一級毒品海洛因之罪，揆之上
    述規定，即應依法追訴、審理。
  (二)次按海洛因係毒品危害防制條例第二條第二項第一款所明定
    之第一級毒品，禁止非法持有及施用。查被告非法施用海洛
    因，核其所為，係犯毒品危害防制條例第十條第一項之施用
    第一級毒品罪。又被告先後多次施用第一級毒品之犯行，時
    間密接，以同一手法，反覆實施，所犯又係構成犯罪要件相
    同之罪名，顯係基於概括之犯意，為連續犯，應依刑法第五
    十六條之規定論以一罪，並加重其刑。被告多次持有第一級
    毒品海洛因並進而施用，其持有之低度行為應為施用之高度
    行為所吸收，不另論罪。
  (三)又查，乙○○前於九十二年間，因違反毒品危害防制條例案
    件，經本院於九十二年三月四日以九十二年度訴字第九八號
    刑事判決判處有期徒刑一年確定，又於同年間因違反動產擔
    保交易法案件，經本院於九十二年十月三十一日以九十二年
    度南簡字第一一一七號刑事判決判處有期徒刑三月，嗣因撤
    回上訴而於九十三年一月八日確定，再經本院以九十三年聲
    字第二四三號定應執行刑一年二月，其後於九十四年一月十
    二日因縮短刑期假釋出監，假釋期間付保護管束，甫於九十
    四年一月二十六日保護管束期滿，以執行完畢論乙節，亦有
    前開臺灣臺南地方法院檢察署刑案資料查註紀錄表及臺灣高
    等法院被告全國前案紀錄表各一份在卷可按，其受有期徒刑
    執行完畢後五年內再犯本件有期徒刑以上之罪，為累犯，依
    法應加重其刑，併依刑法第七十條之規定，遞加重其刑。
  (四)再查，公訴人移送併辦（九十四年度毒偵字第一八七六號、
    九十四年度核退毒偵第七七號）部分核與起訴之違反毒品危
    害防制條例部分，有連續犯之裁判上一罪之關係，為起訴效
    力所及，本院自得併予審理；而被告除於九十四年三月中旬
    起至同年七月二十日十四時許施用第一級毒品海洛因之犯行
    （即起訴書及前開併辦意旨書記載之犯罪事實）外，其餘連
    續施用第一級毒品海洛因部分之犯行，雖未據起訴書及併辦
    意旨書所論列，然此部分之事實，既經被告於本院準備程序
    中自白明確，復參以被告確有起訴書及併辦意指書所載反覆
    施用第一級毒品海洛因之行為，且有前開尿液確認報告可佐
    ，因此，本院認此核與檢察官原起訴部分，亦有連續犯裁判
    上一罪之關係，當為起訴效力所及，依審判不可分原則，本
    院自應予以審究，併此敘明。
  (五)爰審酌被告前曾因施用毒品經送強制戒治處分執行完畢後，
    猶不思戒絕革除惡習，顯未因前強制戒治之治療處分，而記
    取教訓，已屬不該，第念被告施用毒品之犯行，在性質上乃
    屬自我戕害身心健康之行為，且被告犯後坦承犯行，當庭深
    表悛悔之意，犯後態度尚佳等一切情狀，爰量處如主文所示
    之刑，以資懲戒。
四、沒收部分：
  (一)再按查獲之第一級毒品，不問屬於犯人與否，均沒收銷燬之
    ，毒品危害防制條例第十八條第一項前段。查前開扣案之第
    一級毒品海洛因共計三包（淨重共計零點二四公克）係屬毒
    品危害防制條例第二條第二項第一款之第一級毒品海洛因，
    有前開臺南市警察局第一分局、第六分局偵辦毒品危害防制
    條例毒品初步檢驗報告書、法務部調查局九十四年七月五日
    調科壹字第二００００五六一五號鑑定通知書、同年九月二
    十九日調科壹字第二００００五七八八號鑑定通知書各一份
    附卷可佐，均應依毒品危害防制條例第十八條第一項前段之
    規定，沒收銷燬之。
  (二)另查，包裝前開海洛因所使用之空包裝袋三只（重共計一公
    克），係被告所有用於包裹毒品乙節，業經其供陳在卷，防
    止其裸露、逸出、潮濕，便於攜帶、持有、施用毒品，雖非
    毒品危害防制條例第二條所稱之第一級毒品，然因係包裝上
    開第一級毒品海洛因而與之密切接觸，但既經鑑定機關就之
    與毒品分別鑑析其重量，此有前開鑑定通知書乙紙附卷可憑
    ，足證該空包裝袋與毒品，並無不可析離之關係，不能視為
    毒品之一部分，應依刑法第三十八條第一項第二款之規定宣
    告沒收之；至扣案之吸管一支，乃被告所有供其施用第一級
    毒品海洛因所用之物乙節，亦據被告供明在卷，應依前開刑
    法第三十八條第一項第二款規定，均宣告沒收之。
據上論斷，應依刑事訴訟法第二百七十三條之一第一項、第二百
九十九條第一項前段，毒品危害防制條例第十條第一項、第十八
條第一項前段，刑法第十一條前段、第五十六條、第四十七條、
第三十八條第一項第二款，判決如主文。
本案經檢察官甲○○到庭執行職務。
中　　華　　民　　國　　94　　年　　11　　月　　29　　日
                  刑事第九庭   法  官  黃欣怡
以上正本證明與原本無異。
如不服本判決應於送達後十日內向本院提出上訴狀。
                               書記官  楊建新
中　　華　　民　　國　　94　　年　　11　　月　　30　　日
附錄法條：
毒品危害防制條例第10條
施用第一級毒品者，處 6 月以上 5 年以下有期徒刑。
